bg-BG: Тип мотор на вибрафона: Променлив ток; Постоянен ток; Двигател с променлива скорост; Друго
nb: Vibrafonmotortype: AC; DC; Motor med variabel hastighet; Annet
fi: Vibrafonimoottorin tyyppi: AC; DC; Säädettävänopeuksinen moottori; Muu
hr-HR: Tip vibrafonskog motora: AC; DC; Motor s promjenjivom brzinom; Ostalo
th: ประเภทมอเตอร์แบบไวบราโฟน: AC; DC; มอเตอร์ปรับความเร็วได้; อื่นๆ
es: Tipo de motor del vibráfono: CA; CC; Motor de velocidad variable; Otro
cs: Typ motoru vibrafonu: Na střídavý proud (AC); Na stejnosměrný proud (DC); Motor s proměnlivou rychlostí; Jiné
pt-BR: Vibrafone tipo de motor: AC; DC; Motor de velocidade variável; Outro
sv: Vibrafonmotortyp: AC; DC; Motor med variabel hastighet; Övrigt
zh-TW: 電鐵琴馬達類型: 交流電 (AC); 直流電 (DC); 變速馬達; 其他
ru: Тип двигателя вибрафона: Переменный ток; Постоянный ток; Двигатель с регулируемой скоростью; Другое
sk-SK: Typ vibrafónového motora: Striedavý prúd (AC); Jednosmerný prúd (DC); Motor s meniteľnou rýchlosťou; Iné
da: Motortype for vibrafon: Vekselstrøm (AC); Jævnstrøm (DC); Motor med variabel hastighed; Andet
fr: Type de moteur du vibraphone: CA; CC; Moteur à vitesse variable; Autre
tr: Vibrafon motor tipi: AC; DC; Değişken hızlı motor; Diğer
ja: ビブラフォンモータータイプ: AC; DC; 可変速モーター; その他
ko: 비브라폰 모터 유형: AC; DC; 가변속 모터; 기타
nl: Vibrafoon motortype: AC; DC; Motor met variabele snelheid; Overige
zh-CN: 颤音琴电机类型: AC; DC; 变速电机; 其他
sl-SI: Vrsta motorja za vibrafon: Izmenični (AC); Enosmerni (DC); Motor s spremenljivo hitrostjo; Drugo
ro-RO: Tipul motorului vibrafonului: CA; CC; Motor cu turație variabilă; Altele
lt-LT: Vibrafono variklio tipas: Kintamoji srovė (AC); Nuolatinė srovė (DC); Kintamo greičio variklis; Kita
en: Vibraphone motor type: AC; DC; Variable-speed motor; Other
it: Tipo di motore del vibrafono: CA; CC; Motore a velocità variabile; Altro
de: Art des Vibraphonmotors: AC; DC; Motor mit variabler Geschwindigkeit; Sonstiges
pt-PT: Tipo de motor do vibrafone: CA; CC; Motor de velocidade variável; Outro
hu: Vibrafonmotor típusa: AC; DC; Változtatható sebességű motor; Egyéb
vi: Loại động cơ đàn vibraphone: AC; DC; Động cơ có tốc độ biến thiên; Khác
pl: Typ silnika wibrafonu: AC; DC; Silnik o zmiennej prędkości; Inne
el: Τύπος μοτέρ βιμπραφώνου: AC; DC; Κινητήρας μεταβλητής ταχύτητας; Άλλο